# 今天公司内部考试的一道题，大家帮忙看看。

提问人：claudinefra 时间：2011-10-29 13:26:39
回复 tony868lamy 的帖子
为什么呢？我觉得题目的初衷是让我们判断哪些属于合并的对价，哪些是和合并对价无关的。但是这道题中区分的界限真的挺模糊的。我只能确定律师费、咨询费的175,000元肯定不属于合并对价，要计入当期损益。后两种情况不知道怎么判断。

回答人：chenyiwei
后两个事项属于与企业合并同时发生的其他交易或事项，不属于企业合并准则的规范范围，所以相应对价不计入合并成本。